【裁判字號】    89,易,551
【裁判日期】    890309
【裁判案由】    竊盜
【裁判全文】
臺灣臺中地方法院刑事判決                        八十九年度易字第五五一號
    公  訴  人  台灣台中地方法院檢察署檢察官
    被      告  乙○○
右列被告因竊盜案件，經檢察官提起公訴（八十八年度偵字第二三○一二號），本院
判決如左：
    主     文
乙○○無罪。
    理     由
一、公訴意旨略以：被告乙○○意圖為自己不法之所有，於民國八十八年十一月一日
    ，在台中市○○路八五號前，以自備之鑰匙一把，竊取被害人通榮汽車材料有限
    公司（下稱通榮公司）所有，由甲○○使用車牌號碼為ＮＴ─五０二九號之自用
    小客車一部，得手後將原車牌卸下，而懸掛同廠牌車號Ｌ３─一四六三號之車牌
    （該車牌來源另由台中市警察局第二分局偵辦中）。其後並於同年十一月二十日
    將該自用小客車借予不知情之友人楊豐玉（另為不起訴處分）使用，嗣於同年月
    二十一日上午三時三十分許，楊豐玉駕駛該自用小客車行經台中市○○路與大墩
    十一街交岔口時，甫為警查獲而循線得悉上情，因認被告涉有刑法第三百二十條
    第一項之竊盜罪嫌云云。
二、本件公訴人認被告涉有刑法第三百二十條第一項竊盜罪嫌，無非係以該自用小客
    車確為被害人通榮公司所失竊之車輛，有台中市警察局車輛失竊證明單、車輛竊
    盜、車牌失竊資料個別查詢報表－查詢車輛認可資料及車輛尋獲贓物認領保管單
    附卷可稽，且被告雖於警訊時曾辯稱係向案外人即綽號「大胖」者以新台幣（下
    同）拾萬元所購買，且扣案之鑰匙係綽號「大胖」者所交付，惟卻無法提供綽號
    「大胖」者之真實名址以供查證，亦未收受上開車輛之行照並辦理車籍過戶登記
    ，而與常理有違，是被告所辯，顯不足採，為其論據。
三、按犯罪事實應依證據認定之，無證據不得推定其犯罪事實；又被告否認犯罪事實
    所持之辯解，縱屬不能成立，仍非有積極證據足以證明其犯罪行為，不能遽為有
    罪之認定，刑事訴訟法第一百五十四條、最高法院三十年上字一八三一號判例參
    照。復按刑事訴訟法上所謂認定犯罪事實之證據，係指足以認定被告確有犯罪行
    為之積極證據而言，該項證據自須適合於被告犯罪事實之認定，始得採為斷罪資
    料；且犯罪事實之認定，應憑真實之證據，倘證據是否真實尚欠明顯，自難以擬
    制推測之方法，為其判斷之基礎；另證據之證明力，固屬於法院判斷之自由，惟
    證據本身如有瑕疵，則在瑕疵未能究明以前，遽採為有罪之根據，即難謂適法，
    最高法院二十九年上字第三一○五號、五十三年台上字第六五六號及三十二年上
    字第九七一號分別著有判例可資參照。
四、訊據被告乙○○固坦承其確未持有上開車輛之行照並辦理車籍過戶登記等情不諱
    ，惟仍堅詞否認其有上開竊盜犯行，辯稱：該車確係其於八十八年十一月初，在
    台中縣豐原市○○路七三二號之檳榔攤前，以十萬元之代價向綽號「大胖」之成
    年男子所購得，而鑰匙亦係「大胖」者所交付，因其後無法找到綽號「大胖」者
    ，故未辦理車籍過戶登記等語。經查，該自用小客車固係於八十八年十一月二十
    一日上午三時三十分許，因案外人楊豐玉駕乘行經台中市○○路與大墩十一街交
    岔口時而為警查獲，然該自用小客車係於八十八年十一月一日上午八時許，在台
    中市○○○路與興大路失竊之事實，業據被害人甲○○於警訊時指述綦詳，是上
    開車輛失竊之時地，已顯與被告所自承其係於八十八年十一月初某日，在台中縣
    豐原市○○路七三二號之檳榔攤前向綽號「大胖」者購得上開車輛一節，容有差
    異；且查，證人楊豐玉於檢察官偵查中曾證稱，其於同年月二十日向被告乙○○
    借用上開車輛時，被告曾告知該車係以五十萬元向他人購得等情，是雖被告乙○
    ○所述上開購買金額與證人楊豐玉之證述間有些微差距，然此乃被告對於購買金
    額之告知與實際金額上之差異，而仍無礙於益證被告確係向他人購買之事實，是
    被告乙○○上開所辯，應非虛妄，況且取得上開自用小客車之途徑，實非僅竊盜
    一途，是揆諸前揭說明，參諸卷內現存證據，既無法證明被告竊取上開自用小客
    車，是尚難僅以被告交付上開失竊之贓車予友人楊豐玉駕乘，即遽論其涉有竊盜
    犯行。此外，復查無其他積極證據足資證明被告有公訴人所指之行為，核屬不能
    證明被告犯罪，自應諭知被告無罪之判決。
五、至被告乙○○於八十八年十一月初某日，在台中縣豐原市○○路七三二號之檳榔
    攤前，以十萬元之代價向綽號「大胖」購買上開車輛以供己駕駛之行為，是否另
    涉有故買贓物之罪嫌，因與本案所犯竊盜罪部分，並非同一事實，自非本院所得
    加以審究，爰擬由檢察官就該部分另行處理，附此敘明。
據上論斷，應依刑事訴訟法第三百零一條第一項前段，判決如主文。
中      華      民      國      八十九      年    三    月      九      日
                                台灣台中地方法院刑事第六庭
                                    法  官  許  惠  瑜
右正本證明與原本無異。
如不服本判決，應於判決送達後十日內向本院提出上訴狀，上訴於臺灣高等法院臺中
分院( 須附繕本 )。
        書記官
中      華      民      國      八十九      年    三    月      十      日


司法院資訊處製作；財團法人民間司法改革基金會備份。
